臺灣高等法院刑事裁定
109年度抗字第743號
抗告人  即
聲明異議人  吳彬彰



上列抗告人因聲明異議案件，不服臺灣新北地方法院中華民國10
9年4月24日裁定（109年度聲字第1371號），提起抗告，本院裁
定如下：
    主  文
抗告駁回。 
    理  由
一、原裁定意旨略以：抗告人即聲明異議人吳彬彰（下稱抗告人
    ）前於民國107年間，因犯有㈠公共危險案件，經臺灣桃園地
    方法院以107年度審交易字第1132號判決判處有期徒刑7 月
    確定。及㈡又因犯公共危險案件，經臺灣新北地方法院以107
    年度審交簡字第472號判決判處有期徒刑5月確定。所犯上開
    2罪所示數罪刑，經臺灣新北地方法院以108年度聲字第
　　2914號裁定應執行有期徒刑11月確定。抗告人於108年4月18
    日入監執行，於109年1月21日縮刑假釋出監並付保護管束，
　　保護管束期滿日為109年3月11日，嗣抗告人於假釋期間內，
    未依規定於109年1月21日出獄後24小時內向臺灣新竹地方檢
    察署檢察官報到，由法務部報請撤銷假釋，有臺灣新北地方
    檢察署109年度執更字第507號執行卷宗、法務部○○○○○○○○附
    設臺北監獄臺北分監假釋證明書影本、法務部109 年3月10
    日法授矯字第10901024480號函及本院被告前案紀錄可按，
    並據抗告人自承其於109年1月21日出監後，即至地區診所看
    診，經測量體溫達37.6度，故診所醫生向其表示須在家隔離
    ，以致無法向新竹地檢署檢察官報到，後於109年2  月17日
    至榮民總醫院看診時，量測體溫又高達38.2度，而經醫生告
    知需在家隔離14天，而向執行書記官表示其不便報到，可知
    抗告人目前尚未入監執行。而檢察官雖以執行傳票命令通知
    聲明異議人到案執行上開應執行刑，然該執行傳票命令並未
    記載或認定重行核算之期間，亦即傳票命令並未記載所應扣
    除原先「已執行」部分（按此已執行之期間，除之前在監執
    行期間外，尚須由檢察官判斷是否包括假釋出獄期間在內等
    內容），此部分猶需待檢察官審酌刑法第78條、第79條或相
    關法令等規定，依法核算、執行，並開具執行指揮書後，抗
    告人始得針對檢察官於執行指揮書所載之重行核計之刑期部
    分或其他指揮執行部分聲明異議。是本件聲明異議人既尚未
    入監執行，檢察官亦未於執行傳票命令上記載所重行核計之
    刑期，難認檢察官有何指揮執行之違法或不當之情事。故認
    抗告人所為聲明異議，並無理由，而應予駁回等語。
二、抗告意旨略以：因病就醫，無法準時報到，竟遭撤銷假釋，
    且以定期就醫，無法於4月9日執行殘刑等語。
三、經查：
（一）司法院釋字第681號解釋後段謂：受假釋人之假釋處分經
      撤銷者，依刑事訴訟法第484條規定向法院聲明異議，須
      俟檢察官指揮執行殘餘刑期後，始得向法院提起救濟，對
      受假釋人訴訟權之保障尚非周全，相關機關應儘速予以檢
      討改進，俾使不服主管機關撤銷假釋之受假釋人，於入監
      執行殘餘刑期前，得適時向法院請求救濟。本件法務部因
      抗告人為刑法第93條第2項規定假釋出獄付保護管束之人
      ，明知依規定於假釋期間應遵守保護管束事項，竟未服從
      臺灣新北地方檢察署檢察官109年度執更字第000507號執
      行保護管束命令，未於109年1月21日出獄後24小時以內向
      臺灣新竹地方檢察署檢察官報到，有臺灣新竹地方檢察署
      109年3月6日竹檢德典109執更護62字第1099007381號函及
      相關資料在卷可稽，而認抗告人在保護管束期間內違反應
      遵守事項，且情節重大，而於109年3月10日以法授矯字第
      10901024480號函「撤銷」抗告人之假釋，參照上開解釋
      意旨之法理，就「撤銷假釋」處分部分，因係由法務部為
      之，非檢察官之指揮執行，不得向法院聲明異議，但就檢
      察官執行撤銷假釋後，重行核計之刑期部分，則係檢察官
      之指揮執行，得向法院聲明異議（107年台抗字第617號裁
      定意見意旨參照）。
（二）原裁定以抗告人所提抗告理由認抗告人尚未入監執行，本
      件檢察官雖以執行傳票命令通知抗告人到案執行應執行之
      刑，但該執行傳票命令並未記載或認定重行核算之期間，
　　　亦即應扣除原先「已執行」部分，即此已執行之期間，除
      之前在監執行期間外，尚須由檢察官判斷是否包括假釋出
      獄期間在內等相關內容，此部分須待檢察官依法核算、執
      行，並開具執行指揮書後，抗告人始得對檢察官於執行指
      揮書所載之重新核計之刑期部分或其他指揮執行部分聲明
      異議，即難認檢察官之指揮執行有何違法或不當。
（三）抗告人仍執前開因體溫超過，而依醫師指示先後在家隔離
      2次，每次均隔離14天，以致無法報到等語，惟本案檢察
      官僅於執行傳票上記載應執行刑罰有期徒刑1月19日，並
      未記載所重新核算刑期，有受刑人提出之臺灣新北地方檢
      察署執行傳票命令1紙在卷可按（見原審卷第13頁），難
      認檢察官有何指揮執行違法或不當之情事。
四、從而，原裁定駁回抗告人之聲明異議，尚無違誤。應認本件
    抗告為無理由，予以駁回。
據上論結，應依刑事訴訟法第412條，裁定如主文。 　　　
中　　華　　民　　國　　109 　年　　6 　　月　　6 　　日
                  刑事第一庭審判長  法　官  周政達
                                    法　官  曾德水
                                    法　官  程克琳
以上正本證明與原本無異。
不得再抗告。 
                                    書記官  劉靜慧 
中　　華　　民　　國　　109 　年　　6 　　月　　8 　　日